臺灣高等法院刑事裁定
110年度聲字第3930號
聲  請  人  臺灣高等檢察署檢察官
受  刑  人  黃丞富




上列聲請人因受刑人數罪併罰有二裁判以上，聲請定其應執行之
刑（聲請案號：臺灣高等檢察署110年度執聲字第1775號），本
院裁定如下：
    主  文
黃丞富犯如附表所示各罪所處之刑，應執行有期徒刑伍年玖月。
    理  由
一、聲請意旨略以：受刑人黃丞富因違反毒品危害防制條例等數
    罪，先後經判決確定如定應執行刑案件一覽表，應依刑法第
    53條、第51條第5款、第50條第1項第1款、第2項規定，定其
    應執行之刑，爰依刑事訴訟法第477條第1項聲請裁定等語。
二、按裁判確定前犯數罪者，併合處罰之；又宣告多數有期徒刑
    者，於各刑中之最長期以上，各刑合併之刑期以下，定其刑
    期，但不得逾30年。另數罪併罰中之一罪，依刑法規定得易
    科罰金，若因與不得易科之他罪併合處罰結果而不得易科罰
    金時，原可易科部分所處之刑，自亦無庸為易科折算標準之
    記載，有司法院釋字第144號、第679號解釋意旨可資參照。
三、經查：
　㈠定應執行刑，不僅攸關國家刑罰權之行使，於受刑人之權益
    亦有重大影響，除顯無必要或有急迫情形外，法院於裁定前
    ，允宜予受刑人以言詞、書面或其他適當方式陳述意見之機
    會，使程序保障更加周全，此為最高法院邇來統一之見解。
    據此，本院業於民國110年10月22日將檢察官聲請書、受刑
    人定應執行刑案件一覽表及陳述意見狀送達受刑人，並經受
    刑人表示「對於附表編號2雖有犯法，但沒有犯強迫餵食使
    他人施用毒品之行為，因不懂法律不知如何請求協助，只希
    望能聲請提審、非常上訴或重新審理，懇請依法量刑；其有
    患有精神病之未婚妻及2位女兒，只想回家陪伴並負責家中
    經濟」之意見，有受刑人陳述意見狀(見本院卷第67頁)在卷
    可參。
　㈡本件受刑人黃丞富因犯如附表編號1、2所示之罪，先後經判
    處如附表各編號所示之刑，均經分別確定在案，且附表編號
    2為附表編號1裁判確定前所犯，有各該刑事判決書及本院被
    告前案紀錄表附卷可憑。而附表編號1所示之罪所處之刑得
    易科罰金，附表編號2所示之罪所處之刑則不得易科罰金，
    原不得合併定應執行刑。然受刑人業已請求檢察官就附表各
    編號所示之罪合併聲請定應執行刑，此有受刑人黃丞富110
    年10月5日臺灣臺北地方檢察署依102年1月23日修正之刑法
    第50條調查受刑人是否聲請定應執行刑調查表在卷可稽（見
    本院卷第11頁），合於刑法第50條第2項之規定，檢察官就
    附表所示各編號之罪所處之刑聲請合併定應執行刑，核無不
    合，應予准許。本院審酌受刑人所犯如附表編號1、2所示刑
    度之外部限制，並考量上開各罪之法律目的、受刑人違反之
    嚴重性及貫徹刑法量刑公平正義理念之內部限制等，復參以
    上揭受刑人陳述意見狀所述，定其應執行刑如主文所示。
　㈢至受刑人雖於陳述意見狀表明希望能聲請提審、非常上訴或
    重新審理云云，乃係就該案件確定判決之認事用法予以爭執
    ，本應循求其他法律程序予以救濟，核與本件定應執行刑應
    審酌之要件無涉，併此敘明。
四、據上論斷，應依刑事訴訟法第477條第1項，刑法第50條第2
    項、第53條、第51條第5款，裁定如主文。
中　　華　　民　　國　 110　　年　　10 　 月　  29  　日
     　　　　　   刑事第二十三庭審判長法　官  許永煌
                                      法　官  雷淑雯
                                      法　官  吳定亞
以上正本證明與原本無異。
如不服本裁定，應於收受送達後五日內向本院提出抗告狀。
                                      書記官  郭侑靜
中　　華　　民　　國　　110 　年　　11　　月　　2 　　日